【裁判字號】    99,訴緝,62
【裁判日期】    991216
【裁判案由】    違反槍砲彈藥刀械管制條例
【裁判全文】
臺灣桃園地方法院刑事判決              99年度訴緝字第62號
公  訴  人  臺灣桃園地方法院檢察署檢察官
被      告  高立威
指定辯護人  本院公設辯護人  陳瑞明
上列被告因違反槍砲彈藥刀械管制條例案件，經檢察官提起公訴
（98年度偵字第12780號），本院判決如下：
    主  文
高立威未經許可，持有可發射子彈具有殺傷力之改造手槍，處有
期徒刑年貳月，併科罰金新臺幣伍萬元，罰金如易服勞役，以
新臺幣壹仟元折算壹日。扣案如附表一所示之物沒收。
    事  實
一、高立威明知具殺傷力之改造槍枝，為槍砲彈藥刀械管制條例
    所明定列管之違禁物，不得無故持有，於民國93年2 月間某
    日，在桃園縣八德市○○○街1 之1 號住處，向真實年籍不
    詳綽號「小黑」之成年男子，以新臺幣（下同）25,000元購
    得具殺傷力如附表一所示之改造手槍1 支、不具殺傷力之子
    彈5 顆（其如附表二編號1 、2 所示之子彈2 顆經鑑定結果
    不具殺傷力，另如附表二編號3 所示之子彈共3 顆，未扣案
    ，無證據證明具殺傷力）。高立威自斯時起，即未經主管機
    關許可而持有上開如附表一所示之改造手槍1 枝。嗣於97年
    12月29日上午10時45分許，高立威駕駛車牌號碼6332 -SX號
    自用小客車並攜帶如附表一所示之改造手槍及如附表編號1
    、2 所示子彈外出，行經桃園縣桃園市○○路○ 段131 之2
    號前，為警查獲，並扣得如附表一、附表二編號1 、2 所示
    之物。
二、案經臺灣桃園地方法院檢察署檢察官自動檢舉簽分偵查起訴
    。
    理  由
甲、證據能力部分：
    按被告以外之人於偵查中向檢察官所為之陳述，除顯有不可
    信之情況者外，得為證據，刑事訴訟法第159 條之1 第2 項
    定有明文。證人吳彥霆、陳政智於檢察官偵查中之陳述，查
    無顯不可信之情況，被告及辯護人亦未指出並證明證人吳彥
    霆、陳政智之證言有何顯不可信之情況，依刑事訴訟法第15
    9 條之1 第2 項規定，上開證人於檢察官訊問時所為之陳述
    ，自有證據能力，故證人吳彥霆、陳政智於檢察官偵查中之
    陳述，自得為證據。
乙、認定事實之理由及依據：
一、上開犯罪事實，業據被告高立威坦承不諱，核與證人吳彥霆
    、陳政智於檢察官訊問時證述情節相符（見臺灣桃園地方法
    院檢察署99年度偵字第1021號卷第44頁至第45頁、第71至第
    74頁），復有扣案如附表一所示之物及現場照片3 張可證，
    而扣案如附表一所示之物經內政部警政署刑事警察局鑑定結
    果，認如附表一所示之物，係改造手槍，由仿WALTHER 廠PP
    K/S 型半自動手槍製造之槍枝，換裝土造金屬槍管而成，經
    檢視，欠缺保險鈕，惟不影響擊發功能，可供擊發適用子彈
    使用，認具殺傷力，有卷附內政部警政署刑事警察局98 年1
    月8 日刑鑑字第0000000000號槍彈鑑定書可稽（見臺灣桃園
    地方法院檢察署99年度偵字第1021號卷第52頁至第53頁）。
    被告自白應與事實相符，堪予採信。本件事證明確，被告犯
    行堪以認定。
二、核被告高立威所為，係犯槍砲彈藥刀械管制條例第8 條第4
    項之未經許可，持有可發射子彈具有殺傷力之改造手槍罪、
    。又未經許可持有槍、彈，其持有之繼續，乃行為之繼續，
    亦即一經持有槍、彈，其罪雖已成立，但其完結須繼續至持
    有行為終了時為止；持有行為繼續中，法律縱有變更，但其
    行為既繼續實施至新法施行以後，自無行為後法律變更而須
    比較新舊法之問題（最高法院97年度台上字第720 號判決意
    旨參照），查槍砲彈藥刀械管制條例於94年1 月26日經以總
    統華總一義字第09400010101 號令修正公布第8 條條文；另
    刑法部分條文亦於94年2 月2 日修正公布，並自95年7 月1
    日施行。惟本件被告非法持有扣案槍、彈行為係自93年2 月
    間某日繼續至97年12月29日上午10時45分許經警查獲時止，
    依前說明，本案應逕行適用現行槍砲彈藥刀械管制條例及刑
    法之規定，均不生新舊法比較之問題。爰審酌槍枝性質上均
    屬高度危險之物品，非經主管機關許可不得擅自持有，以維
    社會大眾安全，而持有槍枝對社會之秩序及安寧，勢將會產
    生極大之不安，並考量被告於本院審理時坦承犯行之犯後態
    度、犯罪之目的、手段、智識程度及生活狀況等一切情狀，
    量處如主文所示之刑，並諭知併科罰金如易服勞役之折算標
    準，以資懲儆。扣案如附表一所示之物，屬違禁物，應依刑
    法第38條第1 項第1 款之規定，宣告沒收。至扣案如附表二
    編號1 、2 所示之物，經鑑定結果，無法擊發，不具殺傷力
    ，另如附表二編號3 所示之物，並未扣案，被告並陳明已丟
    棄滅失，無證據證明具殺傷力，爰均不宣告沒收，附此敘明
    。
據上論斷，應依刑事訴訟法第299 條第1 項前段，槍砲彈藥刀械
管制條例第8 條第4 項，刑法第11條前段、第42條第3 項前段、
第38條第1 項第1 款，判決如主文。
本案經檢察官呂理銘到庭執行職務。
中    華    民    國    99    年    12    月    16    日
                  刑事第七庭審判長法  官  鄭吉雄
                                  法  官  蔡羽玄
                                  法  官  廣于霙
如不服本判決應於收受判決後10日內向本院提出上訴書狀，並應
敘述具體理由。其未敘述上訴理由者，應於上訴期間屆滿後20日
內向本院補提理由書( 均須按他造當事人之人數附繕本) 「切勿
逕送上級法院」。
以上正本證明與原本無異。
                                  書記官  張尹嫚
中    華    民    國    99    年    12    月    16    日
附錄：本案論罪科刑法條
槍砲彈藥刀械管制條例第8條
未經許可，製造、販賣或運輸鋼筆槍、瓦斯槍、麻醉槍、獵槍、
空氣槍或第4 條第1 項第1 款所定其他可發射金屬或子彈具有殺
傷力之各式槍砲者，處無期徒刑或5 年以上有期徒刑，併科新臺
幣1 千萬元以下罰金。
未經許可，轉讓、出租或出借前項所列槍枝者，處5 年以上有期
徒刑，併科新臺幣1 千萬元以下罰金。
意圖供自己或他人犯罪之用，而犯前2 項之罪者，處無期徒刑或
7 年以上有期徒刑，併科新臺幣1 千萬元以下罰金。
未經許可，持有、寄藏或意圖販賣而陳列第1 項所列槍枝者，處
3 年以上10年以下有期徒刑，併科新臺幣700 萬元以下罰金。
第 1 項至第 3 項之未遂犯罰之。
附表一
┌───┬──────────────┬──┬───────┐
│編  號│  扣    案     物     品    │數量│備    註      │
├───┼──────────────┼──┼───────┤
│  1   │改造手槍，由仿WALTHER 廠PPK/│1 支│經檢視，欠缺保│
│      │S 型半自動手槍製造之槍枝，換│    │險鈕，惟不影響│
│      │裝土造金屬槍管而成（槍枝管制│    │擊發功能，可供│
│      │編號0000000000，含彈匣1 個）│    │擊發適用子彈使│
│      │                            │    │用，具殺傷力  │
└───┴──────────────┴──┴───────┘
附表二
┌───┬──────────────┬──┬───────┐
│編  號│  扣    案     物     品    │數量│備    註      │
├───┼──────────────┼──┼───────┤
│  1   │非制式子彈，由金屬彈殼組合直│1顆 │不具殺傷力    │
│      │徑7.9±0.5mm 金屬彈頭而成   │    ├───────┤
│      │                            │    │內政部警政署刑│
│      │                            │    │事警察局98年1 │
│      │                            │    │月8 日刑鑑字第│
│      │                            │    │0000000000號鑑│
│      │                            │    │定書          │
├───┼──────────────┼──┼───────┤
│  2   │非制式子彈，由金屬彈殼組合直│1顆 │不具殺傷力    │
│      │徑7.9±0.5mm 金屬彈頭而成   │    ├───────┤
│      │                            │    │內政部警政署刑│
│      │                            │    │事警察局99年11│
│      │                            │    │月2 日刑鑑字第│
│      │                            │    │0000000000號鑑│
│      │                            │    │定書          │
├───┼──────────────┼──┼───────┤
│  3   │子彈                        │3顆 │未扣案，無證據│
│      │                            │    │證明具殺傷力  │
│      │                            │    │              │
└───┴──────────────┴──┴───────┘

司法院資訊處製作；財團法人民間司法改革基金會備份。
